【裁判字號】    97,易,2360
【裁判日期】    970721
【裁判案由】    竊盜
【裁判全文】
臺灣臺中地方法院刑事判決              97年度易字第2360號
公  訴  人  臺灣臺中地方法院檢察署檢察官
被      告  甲○○
                    （現另案羈押於臺灣臺中看守所）
上列被告因竊盜案件，經檢察官提起公訴（97年度偵字第8322號
），本院判決如下：
    主  文
甲○○犯竊盜罪，累犯，處有期徒刑伍月，如易科罰金，以新臺
幣壹仟元折算壹日。
    事  實
一、甲○○前於民國94年間，因搶奪及施用毒品案件，經臺灣臺
    中地方法院各判處有期徒刑1年6月及6月確定，定應執行有
    期徒刑1年10月，嗣經減刑，於96年7月12日縮刑期滿執行完
    畢，詎仍不知悔改，意圖為自己不法之所有，於97年2月21
    日下午3時許，在臺中縣烏日鄉○○路復光五巷15號前，徒
    手竊取丙○○所有之鐵斗2塊，得手後，騎乘車牌號碼LBK-1
    65號重機車載運至位於臺中縣烏日鄉○○路1號之「興威資
    源回收場」變賣。嗣於97年2月21日下午4時許，為警在該資
    源回收場內查獲，並扣得上開鐵斗2塊（已發還）。
二、案經臺中縣警察局烏日分局報告臺灣臺中地方法院檢察署檢
    察官偵查起訴。
    理  由
壹、程序部分：
一、按除簡式審判程序、簡易程序及第376條第1款、第2款所列
    之罪之案件外，第一審應行合議審判，刑事訴訟法第284條
    之1定有明文；次按刑法第320條之竊盜罪，亦為刑事訴訟法
    第376條第1款所明定之罪。
二、查本件被告涉刑法第320條第1項之竊盜罪，依上開規定，自
    毋庸行合議審判，合先敘明。
貳、實體部分：
一、證據能力部分：
    現行刑事訴訟法為保障被告之反對詰問權，排除具有虛偽危
    險性之傳聞證據，以求實體真實之發見，於該法第159條第1
    項明定被告以外之人於審判外之言詞或書面陳述，除法律有
    規定者外，不得作為證據。本件檢察官、被告於本院審理程
    序中，並未就本案卷內證據資料之證據能力提出爭執，且迄
    於言詞辯論終結前，均未主張有刑事訴訟法第159條第1項不
    得為證據之情形，應認均已同意本案卷內之證據資料均得作
    為本案證據，且經本院審酌後，認無不適當之情形，是本案
    卷內之證據均有證據能力，合先敘明。
二、認定犯罪事實所根據的證據及理由：
  (一)被告甲○○於本院審理中坦白承認確有於上開時、地竊取被
    害人丙○○之鐵斗之事實，核與被害人於警詢中陳述情節相
    符，被告自白與事實相符，應堪採信。
  (二)證人即興威資源回收場之負責人陳家興於警詢中證稱：上開
    鐵斗2塊確實是被告載運前往販售的等語，並有秤量單1紙及
    現場照片3幀附卷可稽。
  (三)有臺中縣警察局烏日分局扣押筆錄、扣押物品目錄表各1份
    在卷可佐。
  (四)扣案之鐵斗2塊，經被害人確認為其所失竊之物並已領回，
    亦有贓物認領保管單1紙存卷可憑。
  (五)本件事證明確，被告犯行洵堪認定。
三、論罪科刑的理由：
  (一)核被告所為，係犯刑法第320條第1項之竊盜罪。
  (二)被告前受如事實欄所載刑之宣告及執行完畢，此有臺灣高等
    法院被告前案紀錄表及臺灣臺中地方法院檢察署刑案資料查
    註紀錄表在卷足憑，其前受有期徒刑執行完畢，於5年內再
    故意犯本件最重本刑為有期徒刑以上之罪，為累犯，應依刑
    法第47條第1項之規定加重其刑。
  (三)爰審酌被告犯罪之動機、目的、手段平和，正值青年，不思
    以正當途徑獲取金錢，素行不良，前有多次前科，被害人所
    受損害程度尚輕，犯罪後尚能坦承犯行，態度良好，尚知悔
    改等一切情狀，量處如主文所示之刑。
參、適用法律依據：
  (一)刑事訴訟法第284條之1、第299條第1項前段。
  (二)刑法第320條第1項、第47條第1項、第41條第1項前段。
  (三)刑法施行法第1條之1。
本案經檢察官乙○○到庭執行職務。
中    華    民    國    97    年    7     月    21    日
                    刑事第一庭    法  官  洪挺梧
以上正本證明與原本無異。
如不服本判決，應於收受送達後10日內向本院提出上訴書狀（應
敘述具體理由並附繕本）。
上訴書如未敘述理由，應於上訴期間屆滿後20日內補提理由書於
本院。
                                  書記官  劉雅玲
中    華    民    國    97    年    7     月    21    日
附錄本判決論罪科刑法條：
中華民國刑法第320條
（普通竊盜罪、竊佔罪）
意圖為自己或第三人不法之所有，而竊取他人之動產者，為竊盜
罪，處 5 年以下有期徒刑、拘役或 5 百元以下罰金。
意圖為自己或第三人不法之利益，而竊佔他人之不動產者，依前
項之規定處斷。
前二項之未遂犯罰之。


司法院資訊處製作；財團法人民間司法改革基金會備份。
